臺灣彰化地方法院民事判決
108年度訴字第660號
原      告  洪怡婷  

訴訟代理人  吳讚鵬律師
被      告  洪木森  

            洪瑞雲  
            洪雅柔  

                      指定送達地址:彰化縣○○市○○路00                                     巷00號
            洪孟圓  
兼上二人共同
訴訟代理人  洪敏峰  



                      住彰化縣○○市○○里○○路00巷00     號    
 被      告 洪文秀  

            吳洪秀治

            張素馨(即洪春南之承受訴訟人)

            洪睿呈(即洪春南之承受訴訟人)


            洪邦程(即洪春南之承受訴訟人)

兼上10人共同
訴訟代理人  洪崑程(即洪春南之承受訴訟人)


被      告  洪志忠  

            洪貴富  

            黄琦雯  
            洪銀鴻  


上列當事人間請求分割共有物事件，本院於民國110年4月21日言
詞辯論終結，判決如下：
    主  文
兩造共有坐落彰化縣○○市○○○段○○○段000○00000地號土地，合併
分割如附圖乙案（即彰化縣彰化地政事務所收件日期文號109年1
1月2日彰土測字第3055、3051號土地複丈成果圖）所示，編號A
部分面積474.3平方公尺土地，由原告洪怡婷、被告黄琦雯、洪
銀鴻共同取得，並按應有部分各1/3之比例維持共有；編號B部分
面積474.3平方公尺土地，由被告洪睿呈、洪邦程、洪崑程、洪
木森、洪瑞雲、洪敏峰、洪孟圓、洪雅柔、洪文秀、吳洪秀治共
同取得，並維持公同共有；編號C部分面積474.2平方公尺土地，
由被告洪志忠、洪貴富共同取得，並按應有部分各1/2之比例維
持共有；編號D部分面積73.2平方公尺土地，由兩造共同取得，
並按原應有部分比例維持共有，作為道路使用。兩造並按附表四
所示金額互相找補。
訴訟費用由兩造按附表二所示比例負擔。 
    事實及理由
一、按當事人死亡者，訴訟程序在有繼承人、遺產管理人或其他
    依法令應續行訴訟之人承受其訴訟以前當然停止；第168條
    至第172條及前條所定之承受訴訟人，於得為承受時，應即
    為承受之聲明。他造當事人，亦得聲明承受訴訟，民事訴訟
    法第168條、第175條分別定有明文。經查，本件訴訟進行中
    ，原共有人洪春南於民國109年1月20日死亡，其繼承人為張
    素馨、洪睿呈、洪邦程、洪崑程，有繼承系統表、戶籍謄本
    可憑，原告具狀聲明承受訴訟，合於上開規定；又被告張素
    馨嗣後雖未繼承被繼承人洪春南所遺坐落彰化縣○○市○○○段○
    ○○段000○00000地號土地之公同共有權利，然被告張素馨、
    洪睿呈、洪邦程、洪崑程均未就此表示承當訴訟，故仍列為
    當事人，先予說明。
二、被告洪志忠、洪銀鴻經合法通知，均無正當理由未於最後言
    詞辯論期日到場，核無民事訴訟法第386條所列各款情形，
    爰依原告之聲請，由其一造辯論而為判決。
三、原告聲明求為判決兩造共有坐落彰化縣○○市○○○段○○○段000○
    00000地號土地，准予合併分割如附圖甲案（即彰化縣彰化
    地政事務所收件日期文號109年4月29日彰土測字第1165、11
    66號土地複丈成果圖）所示，編號A部分面積411平方公尺土
    地，由原告洪怡婷、被告黄琦雯、洪銀鴻共同取得，並按應
    有部分各1/3之比例維持共有；編號B部分面積411平方公尺
    土地，由被告洪睿呈、洪邦程、洪崑程、洪木森、洪瑞雲、
    洪敏峰、洪孟圓、洪雅柔、洪文秀、吳洪秀治共同取得，並
    維持公同共有；編號C部分面積411平方公尺土地，由被告洪
    志忠、洪貴富共同取得，並按應有部分各1/2之比例維持共
    有；編號D部分面積263平方公尺土地，由兩造共同取得，並
    按原應有部分比例維持共有，作為道路使用。共有人間並按
    附表三所示金額互相找補。主張略以：
　㈠坐落彰化縣○○市○○○段○○○段000○00000地號土地，為兩造所共
    有，應有部分詳如附表一所示。系爭2筆土地無法令上分割
    之限制，亦無因物之使用目的不能分割或契約定有不分割之
    期限之情形，因系爭2筆土地之共有人數眾多，且原告多不
    認識，對於分割之方法無法達成協議。系爭2筆土地之共有
    人均相同，且為相鄰之土地，亦均為乙種建築用地，其上有
    建物，依附圖甲案，編號A部分現為原告、原告母親即被告
    黃琦雯與原告胞弟即被告洪銀鴻在其上蓋有建物使用中；編
    號B部分，被告洪睿呈、洪邦程、洪崑程、洪木森、洪瑞雲
    、洪敏峰、洪孟圓、洪雅柔、洪文秀、吳洪秀治等人亦有在
    其上蓋有建物使用中，編號C部分係被告洪志忠、洪貴富在
    其上蓋有建物使用中；編號D部分為道路用地。本件訴訟期
    間，鄰地205-6地號土地所有人於其土地上搭建車庫，封閉
    原本原告預想之對外通行道路，縱原告向其反應仍未獲置理
    ，為使原告所分得之土地能有對外聯絡道路，並兼顧各共有
    人間之公平，原告提出附圖甲案之分割方法，因編號A部分
    土地為袋地，編號B部分土地臨路面積不足，故有必要劃設3
    米道路土地，使編號A、B兩部分土地均得經由編號D部分土
    地通行至系爭土地南面之茄苳路一段303巷道路。
　㈡依現況測量圖（即彰化縣彰化地政事務所收件日期文號108年
    10月18日彰土測字第2822號土地複丈成果圖）所示，原告提
    出之方割甲案中劃設編號D地，僅需拆除一層樓之老舊鐵皮
    ，對現況使用及經濟效用損害甚微，且為求公平及所有共有
    人均得使用編號D地道路，故分歸兩造共同取得，並依應有
    部分比例維持共有。該分割方案雖將拆除部分建物，惟已採
    最小面積拆除方案，且因目前系爭土地上之建物，除現況測
    量圖編號丙、丁之建物較新外，其餘皆屬老舊建物，經折舊
    後經濟價值甚低，而附圖甲案已有避開上開編號丙、丁之建
    物，且拆除部分均為該建物之邊邊角角部分，對各共有人影
    響較小，並可避免日後共有人於分得土地上欲申請新蓋房屋
    ，恐需取得鄰地土地通行同意書之困境，故附圖甲案應屬有
    利於整體土地利用及發展之分割方法，為較適宜之分割方案
    。同段199地號土地雖然是原告與被告洪銀鴻、黃琦雯共有
    ，但是該處旁邊就是水溝，也是袋地。附圖甲案編號A部分
    土地位於合併分割土地之內側，與編號B、C部分土地價值有
    別，經鑑價結果如附表三所示，僅被告洪志忠、洪貴富須各
    補償164,195元，即原告、被告黃琦雯、洪銀鴻獲補償109,4
    63元，其餘被告洪睿呈、洪邦程、洪崑程、洪木森、洪瑞雲
    、洪敏峰、洪孟圓、洪雅柔、洪文秀、吳洪秀治等10人則無
    需找補，補償關係較為單純且金額較小，故附圖甲案為較妥
    適之分割方案。
　㈢附圖乙案之編號A部分土地雖分歸原告、被告黃琦雯、洪銀鴻
    維持共有，惟並未預留通行之道路，使編號A部分土地形成
    袋地，且原告、被告黃琦雯、洪銀鴻卻仍須與其他共有人就
    編號D部分土地維持共有，此一分割方法係損及原告、被告
    黃琦雯、洪銀鴻之土地利用面積，變相負擔其餘共有人使用
    D地通行道路之土地面積，有失公平。而附圖乙案經鑑價後
    ，被告洪崑程等10人應補償506,354元、被告洪志忠、洪貴
    富應各補償914,174元，原告及被告黃琦雯、洪銀鴻則各獲
    補償778,234元，不僅補償關係較為複雜，金額亦較附圖甲
    案高出甚多，且依附圖乙案，其所獲得之編號B部分土地面
    積並非方正，而係類似斧頭形狀之土地，亦損及土地利用之
    經濟效益，顯見附圖乙案不僅有害系爭土地之利用，並將使
    被告洪志忠、洪貴富2人各須增加近75萬元之補償費用，難
    謂係妥適、公平之分割方案，自不可採。
　㈣細觀價報告書附件6-11、6-12相片，系爭土地南面之茄苳路
    一段303巷路寬為3米；估價報告書附件6-18相片，系爭土地
    西面之茄苳路一段303巷路寬則為4米。準此，關於估價報告
    書第35頁甲案C地、第36頁乙案B地、C地之道路條件有「茄
    苳路一段303巷（3米）」等記載，既有標明3米路寬，則該
    「茄苳路一段303巷（3米）」之路段應係指系爭土地南面之
    茄苳路一段303巷，而非系爭土地西面之茄苳路一段303巷。
    承辦人柯小姐亦明確告知估價報告書第35頁、第36頁所記載
    之「茄苳路一段303巷（3米）」，均係指系爭土地南面之茄
    苳路一段303巷，不包括系爭土地西面之303巷，因其認為系
    爭土地西面之303巷屬私人土地，該估價書並無將此私人土
    地納入道路條件中。又本件分割之標的為彰化市○○○段○○○段
    000○00000地號2筆土地，並不包括同段199、199-2地號土地
    ，故估價機關自始無將199、199-2地號土地納入系爭土地價
    值評估之理，被告洪木森等10人聲請將199、199-2地號土地
    納入系爭土地價值評估云云，顯已超出本件訴訟標的範圍，
    況且199地號土地不是公路，旁邊之199-2地號土地為訴外人
    交通部高速公路局所有，該土地能否永久通行、利用可能將
    隨政府機關之政策、規劃而有所異動或拒絕容忍原告使用，
    且199-2地號土地亦非直接連接道路，中間仍有一條水溝區
    隔，水溝之間並無架便橋，原告或車輛並無法直接由199、1
    99-2地號土地通往北面道路，故無函請華聲事務所重新估價
    之必要。
　㈤若依被告洪崑程提出之附圖乙案分割且未給予補償，則就分
    得A部分土地之共有人十分不公平，不僅該地為袋地，且未
    分得補償，純粹有利於被告洪崑程等10人及洪志忠、洪貴富
    ，而完全加損害於原告、被告黃琦雯、洪銀鴻，且在鑑價之
    前既然經兩造同意進行鑑價，即應遵守鑑價報告之專業評價
    ，故乙案並非適當的分割方法，請採取甲案。按照乙案鑑價
    結果，是被告洪崑程等人要補償給A地所有人，然若依鑑價
    公司的補充鑑定將199地號納入考量，換成A地所有人要補償
    給洪崑程等人，此時被告洪崑程就主張應該要補償，如此反
    覆就可以證明被告洪崑程所提方案並不公平，且乙案也有害
    於土地的利用等語。
四、被告方面：
　㈠被告洪睿呈、洪邦程、洪崑程、張素馨、洪木森、洪瑞雲、
    洪敏峰、洪孟圓、洪雅柔、洪文秀、吳洪秀治等人聲明求為
    判決:系爭203、203-1地號土地，准予合併分割如附圖乙案
    （即彰化縣彰化地政事務所收件日期文號109年11月2日彰土
    測字第3055、3051號土地複丈成果圖）所示，編號A部分面
    積474.3平方公尺土地，由原告洪怡婷、被告黄琦雯、洪銀
    鴻共同取得，並按應有部分各1/3之比例維持共有；編號B部
    分面積474.3平方公尺土地，由洪睿呈、洪邦程、洪崑程、
    洪木森、洪瑞雲、洪敏峰、洪孟圓、洪雅柔、洪文秀、吳洪
    秀治共同取得，並維持公同共有；編號C部分面積474.2平方
    公尺土地，由被告洪志忠、洪貴富共同取得，並按應有部分
    各1/2之比例維持共有；編號D部分面積73.2平方公尺土地，
    由兩造共同取得，並按原應有部分比例維持共有，作為道路
    使用。共有人間並按附表四所示金額互相找補。答辯略以：
　  ⑴系爭2筆土地是先祖洪清泉一輩兄弟三房所共有，現共有人
      均係繼承取得，原告洪怡婷及被告黃琦雯、洪銀鴻係同一
      房，被告洪志忠、洪貴富為同一房，被告洪木森、洪瑞雲
      、洪文秀、吳洪秀治、洪孟圓、洪雅柔、洪敏峰、洪睿呈
      、洪邦程、洪崑程係同一房，各房就系爭土地之應有部分
      均為1/3。洪春南之繼承人為張素馨、洪睿呈、洪邦程、
      洪崑程等4人，沒有拋棄繼承，已辦妥繼承登記完畢，是
      由被告洪崑程、洪睿呈、洪邦程共同繼承土地，張素馨沒
      有繼承這兩筆土地。地上建物門牌號碼是茄苳路一段303
      巷94之1號要保留，該建物使用人只有洪木森。同段199地
      號是原告的土地，他們自己有通路，不需要大費周章拆屋
      來闢建道路，會對他們不公平。同段204-2現狀就是303巷
      ，有道路可以出入。
　  ⑵同意系爭2筆土地合併分割。但不同意附圖甲案，因該案無
      法維持各共有人之使用現況，且編號B、C部分土地均為狹
      長型之土地，對分得之共有人不利。又依建築技術規則建
      築設計施工編第2條第1項關於基地內私設道路之寬度標準
      ，長度大於20公尺者須為5公尺，同法第3-1條第1項前段
      規定，私設通路為單向出口，且長度超過35公尺者，應設
      置汽車迴車道。附圖甲案編號D部分土地除與上述規定不
      合外，面積過大卻只供作為道路使用，倘需再加寬至5公
      尺並增設汽車迴車道，對系爭土地利用之利益將更為減損
      ，故希望取得原告及被告黃琦雯、洪銀鴻之同意，開放同
      段199地號土地，抑或互換199地號部分土地，使編號B部
      分土地得經由北面聯絡對外道路（茄苳路1段352巷），惟
      原告拒絕。因編號B部分土地位居中間，又無適當對外聯
      絡道路，分割後土地價值恐最為低廉，應送鑑價。附圖乙
      案係扣除現有道路使用之編號D部分土地後，由三大房均
      分，各房可分得土地面積為最大值，為有利全體共有人之
      方案。
　  ⑶道路條件係影響土地價值之重要因素，而系爭土地鑑價報
      告書35頁所載甲案C地、第36頁所載乙案B地及C地之道路
      條件均有「茄苳路一段303巷(3米）」，經與承辦人柯小
      姐聯繫確認所指包含系爭土地西面之現有道路，惟所指「
      現有道路」於彰化縣彰化地政事務所地籍圖中並非道路用
      地，而是彰化市牛稠子段下廍小段204、204-1、204-2及2
      05-6至15等私人土地，故被告向彰化縣政府申請指示建築
      線時，並未獲藉此道路得指定建築線，因此被告須考量指
      示建築線因素，請鈞院函請彰化縣彰化地政事務所查覆系
      爭土地西面之現有道路（茄苳路一段303巷）是否為既成
      道路？另鑑價報告書36頁所載乙案A地之道路條件為「未
      臨道路」，惟彰化市○○○段○○○段000地號土地為原告所有
      ，而高公局亦回覆彰化縣○○○段○○○段00000地號土地已作
      為茄苳路一段352巷市區道路使用（卷二65頁），故若合
      併評估彰化市○○○段○○○段000地號土地及199-2地號土地，
      乙案A地之道路條件即非未臨道路，對於土地價值評估影
      響重大，請華聲科技不動產估價事務所將彰化市○○○段○○○
      段000○00000地號土地合併評估。
　  ⑷如原告仍然堅持甲方案，則被告聲明除按乙案分割外，並
      按華聲補充鑑定報告的乙案做共有人之間相互補償。乙案
      是因為跟原告溝通後原告有所堅持，不得已所產生的分割
      方式，對土地的不完整，被告也自行願意承受，與原告無
      關。199、199-2地號與系爭土地相鄰，且 199地號的所有
      權人是原告，本來就應該納進來綜合評估，至於原告所提
      的水溝，其實寬度只要縱身一躍就可以過，只要加上鐵皮
      等就不會影響土地的使用等語。
　㈡被告洪貴富答辯略以：我有建物門牌號碼92號在系爭土地上
    ，分割時要跟被告洪志忠合併成一筆，要保留建物。原告的
    附圖甲案編號D道路的土地面積浪費太多，編號A土地可從19
    9地號土地出入。我贊同被告洪崑程之乙案並加上補償等語
    。
  ㈢被告黄琦雯答辯略以：同意系爭2筆土地合併分割。我是原告
    的母親，我有建物門牌號碼94之5號在系爭土地上，要保留
    建物，我要跟原告合併成一筆。原告的方案兼顧公平及土地
    使用現況，故同意原告提出之附圖甲案。系爭土地北側的
　　水溝太寬，我跳不過去等語。
　㈣被告洪志忠未於最後言詞辯論期日到場，惟曾到場陳述略以
    ：我有建物門牌號碼94號在系爭土地上。我要跟被告洪貴富
    合併成一筆，要保留建物。原告的附圖甲案編號D道路的土
    地面積浪費太多，編號A土地可從199地號土地出入。我認為
    應該不用送鑑定相互補償了等語。
　㈤被告洪銀鴻未於最後言詞辯論期日到場，惟前曾提出書狀並
    到庭陳述略以：同意系爭2筆土地合併分割。原告為被告洪
    銀鴻之胞姊，原告方案兼顧公平及土地使用現況，故同意原
    告方案，是否鑑價補償意見同原告等語。
五、兩造不爭執之事項：
  ㈠系爭土地原共有人洪春南於109年1月20日死亡，其繼承人為
    張素馨、洪睿呈、洪邦程、洪崑程（卷○000-000頁）。
　㈡被繼承人洪春南所遺坐落彰化縣○○市○○○段○○○段000○00000地
    號土地應有部分各為公同共有1/3，由被告洪崑程、洪睿呈
    、洪邦程共同繼承，有土地建物查詢資料可稽（卷二15-22
    頁）。
六、得心證之理由：
  ㈠按各共有人，除法令另有規定外，得隨時請求分割共有物，
    但因物之使用目的不能分割或契約訂有不分割之期限者，不
    在此限。共有人相同之數不動產，除法令另有規定外，共有
    人得請求合併分割。民法第823條第1項、第824條第5項分別
    定有明文。查：系爭203、203-1地號土地均為兩造所共有，
    應有部分各如附表一所示，且均為鄉村區乙種建築用地等情
    ，有土地建物查詢資料可憑。又查：原告主張兩造就系爭土
    地並無不分割之約定，亦未有因物之使用目的而不能分割之
    情形，因無法達成協議分割，請求合併分割系爭2筆土地等
    語，被告對此未有爭執，因此，原告主張合併分割系爭2筆
    土地，合於上開條文規定。
  ㈡又按分割之方法不能協議決定，或於協議決定後因消滅時效
    完成經共有人拒絕履行者，法院得因任何共有人之請求，命
    為下列之分配：一、以原物分配於各共有人。以原物為分配
    時，如共有人中有未受分配，或不能按其應有部分受分配者
    ，得以金錢補償之。以原物為分配時，因共有人之利益或其
    他必要情形，得就共有物之一部分仍維持共有。民法第824
    條第2項第1款前段、第3項、第4項分別有明定。經查：系爭
    203、203-1地號土地相毗鄰，土地上有建物分布，以及有73
    平方公尺土地現作為道路使用等情，經本院會同彰化縣彰化
    地政事務所測量人員至現場履勘，使用分布情形如彰化縣彰
    化地政事務所收件日期文號108年10月18日彰土測字第2822
    號之土地複丈成果圖所示。而關於本件系爭土地之合併分割
    方法，有如附圖所示甲案、乙案之分割方法，茲比較說明如
    下:
　　⑴原告所提出如附圖甲案所示之分割方法，已得被告黃琦   
     雯、洪銀鴻之同意，合計應有部分面積占全部的1/3；而  
      被告洪崑程所提出如附圖乙案所示之分割方法，則已得  
      被告洪睿呈、洪邦程、洪崑程、張素馨、洪木森、洪瑞  
      雲、洪敏峰、洪孟圓、洪雅柔、洪文秀、吳洪秀治、洪  
      貴富之同意，合計應有部分面積占全部的50%，由此可知 
       附圖乙案之分割方法，是較為符合多數共有人之利益。
　　⑵再比較分割內容來看，附圖甲案中，兩造各自分得編號   
     A、B、C之面積較乙案編號A、B、C之面積少了63.3或63.  
      2平方公尺，因此從各共有人實際分得可供自己使用之面 
       積的經濟效益來看，應以附圖乙案較為有利。
　  ⑶附圖甲案留設編號D部分面積263平方公尺土地做為道路使
      用，其中位於系爭土地東側所設之3米寬道路，長度超過6
      0公尺以上，係單向出口並未設置迴車道，顯然與建築技
      術規則建築設計施工編第3條之1:「私設通路為單向出口
      ，且長度超過三十五公尺者，應設置汽車迴車道」之規定
      有違，此等設置方式，即非妥適；再者，本院履勘現場時
      ，係會同地政人員沿系爭土地之西側即茄苳路1段303巷之
      道路（位於同段204-2、204-1、204、205-7至-15地號）
      勘測系爭土地，且附圖乙案中編號D部分73平方公尺土地
      現狀，即是作為道路使用。彰化縣政府雖函覆稱該府查無
      該地號土地審認既成道路相關資料（卷二115頁），然實
      際上該處即為供民眾出入之巷道，則依附圖乙案所示，原
      告與被告黃琦雯、洪銀鴻分得編號A部分土地，仍得經由
      同段205-6地號土地連接系爭土地西側之茄苳路1段303巷
      對外通路，則附圖乙案編號D部分由兩造按原應有部分比
      例維持共有並作為道路使用，對於兩造均有實益；而原告
      於附圖甲案中，在系爭土地東側另外開設之3米寬之私設
      道路，是否有其實益，即非無疑。
　　⑷原告又主張本件訴訟期間，鄰地205-6地號土地所有人於其
      土地上搭建車庫，封閉原本原告預想之對外通行道路，為
      使編號A部分土地能有對外聯絡，故有必要在系爭土地東
      側設置道路等語，倘若同段205-6地號土地果真遭地主封
      閉以致有無法連通茄苳路1段303巷之情形，既非原告與被
      告黃琦雯、洪銀鴻等人任意行為所致（附圖乙案並非原告
      與被告黃琦雯、洪銀鴻主張之分割方案），自得再主張袋
      地通行權以通行至茄苳路1段303巷道路，或是藉由原告與
      黃琦雯、洪銀鴻所共有同段199地號之土地，向北通行同
      段199-2地號土地以聯絡北方之道路，均不失為解決問題
      之途徑，相較之下，附圖甲案編號D部分位於系爭土地東
      側所設長度超過60公尺之3米寬道路，僅係供編號A土地之
      出入之用，對於其他共有人而言，未免損失過大，難認符
      合經濟效益。
　  ⑸因此，從多數共有人意願、經濟效益等因素，經比較結果
      ，本院認為毋寧是附圖乙案較為可採。惟附圖乙案當中，
      仍有共有人受分配土地價值不均之情形，自有金錢補償之
      必要，有關金錢補償部分，經本院函請華聲科技不動產估
      價師事務所鑑定，並就鑑定結果，製有估價報告書可憑，
      其中附圖乙案有關相互補償金額，鑑定共有人間按附表四
      所示金額互相找補。被告洪崑程等人雖答辯稱鑑價報告書
      3所載乙案A地之道路條件為「未臨道路」，惟同段199地
      號土地為原告所有，199-2地號土地已作為茄苳路一段352
      巷市區道路使用，如予合併評估，則編號A土地即非未臨
      道路，並聲請華聲科技不動產估價事務所將199、199-2地
      號土地合併評估等語，惟華聲科技不動產估價事務所業已
      函覆略謂同段199地號非屬交通用地，現況亦非道路，故
      勘估土地北側評定為未臨道路等語，有該所函在卷可憑（
      卷二87頁），是以同段199地號土地之現狀既非道路，則
      該所鑑定認為附圖乙案編號A土地係未臨道路，並因此作
      成如附表四之相互找補金額，並無違誤，當屬可採。被告
      洪崑程等人之上開主張，即非有據，未能採取。
　　⑹從而，本院斟酌多數意見、經濟效益等因素，經比較結果
      ，認為本件系爭土地合併分割如附圖乙案之分割方法，且
      共有人之間按附表四所示金額互相找補，較為適當，爰判
      決如主文第一項所示。
  ㈢末按因共有物分割、經界或其他性質上類似之事件涉訟，由
    敗訴當事人負擔訴訟費用顯失公平者，法院得酌量情形，命
    勝訴之當事人負擔其一部，民事訴訟法第80條之1定有明文
    。本件為請求共有物分割之事件，如由敗訴之被告負擔全部
    訴訟費用，顯失公平，併依民事訴訟法第80條之1規定，酌
    量情形命勝訴之原告負擔訴訟費用之一部。
  ㈣本件事證已經明確，兩造其餘主張及陳述，經審酌後認為對
    於判決結果不生影響，就不再逐一論述。
七、訴訟費用負擔之依據：民事訴訟法第78條、第80條之1、第8
    5條第1項但書、第2項。
中    華    民    國   110    年    5    月     19    日
                  民事第二庭    法　官　陳弘仁
以上正本係照原本作成。
如對判決上訴，應於判決送達後20日內向本院提出上訴狀。如委
任律師提起上訴者，應一併繳納上訴審裁判費。
中　　華　　民　　國　　110 　年　　5 　　月　　19　　日
                                書記官　許雅涵
附表一
編號 共有人姓名 應有部分比例    203地號 203-1地號 1 洪睿呈、洪邦程、洪崑程 公同共有1/3 公同共有1/3 2 洪木森   3 洪瑞雲   4 洪敏峰   5 洪孟圓   6 洪雅柔   7 洪文秀   8 吳洪秀治   9 洪志忠 1/6 1/6 10 洪貴富 1/6 1/6 11 黄琦雯 1/9 1/9 12 洪銀鴻 1/9 1/9 13 洪怡婷 1/9 1/9 

附表二 訴訟費用負擔比例
編號 共有人姓名 訴訟費用負擔比例 1 洪木森、洪瑞雲、洪孟圓、洪雅柔、洪敏峰、洪文秀、吳洪秀治、洪睿呈、洪邦程、洪崑程     三分之一 （連帶負擔） 2 洪志忠     六分之一 3 洪貴富     六分之一 4 洪怡婷     九分之一 5 黄琦雯     九分之一 6 洪銀鴻     九分之一 

附表三（「＋」表示應付補償金；「－」表示應受補償金）

附表四（「＋」表示應付補償金；「－」表示應受補償金）